【裁判字號】    89,易緝,95
【裁判日期】    891003
【裁判案由】    違反動產擔保交易法
【裁判全文】
臺灣臺南地方法院刑事判決                          八十九年度易緝字第九五號
    公  訴  人  臺灣台南地方法院檢察署檢察官
    被      告  甲○○
右列被告因違反動產擔保交易法案件，經檢察官提起公訴（八十八年度偵字第一一五
九號），本院判決如左：
    主      文
甲○○動產擔保交易之債務人，意圖不法之利益，將標的物遷移，致生損害於債權人
，處拘役肆拾日，如易科罰金以參佰元折算壹日。
    事      實
一、甲○○於民國（下同）八十六年十一月十七日，以動產擔保交易之附條件買賣方
    式，向聲寶股份有限公司（下簡稱聲寶公司）購買電視機一臺，為動產擔保交易
    之債務人。雙方約定總價為新台幣（下同）六萬三千二百元，分十八期給付，除
    第一期應付三千七百元外，其餘每期應付三千五百元，並約定該電視安裝於臺南
    市○區○○○路八○號，在價金未付清之前，標的物所有權仍屬於出賣人即聲寶
    公司所有，買受人僅得依約占有使用，不得任意遷移或為其他處分。詎甲○○於
    裝修工人安裝上開電視機後，僅繳付八期之分期價金，即拒不付款，且意圖為自
    己不法之利益，將居所及分期買賣標的物之電視機遷移至不明之處所，致出賣人
    聲寶公司追索無著而足生損害。
二、案經聲寶公司訴請台灣台南地方法院檢察署檢察官偵查起訴。
    理      由
一、被告甲○○經本院數次傳、拘不到，待通緝到案後則矢口否認伊為動產擔保交易
    之債務人，辯稱：該電是不是伊要買的，伊只是替人擔保而已，事後聲寶公司來
    找伊時，伊也要找當時買電視的友人，但都找不到云云，惟查，右揭事實，業據
    告訴人即聲寶公司指訴綦詳，並提出被告並無爭執之附條件買賣契約書影本乙份
    在卷可證，而證人即簽約當時負責對保之聲寶公司職員乙○○亦於本院審理時證
    稱：「：：我在簽約時有問他這電視是否你要買的，他卻回答我說，他要跟葉阿
    妹一起付電視的分期款項，但我說不能這樣做，一定有人擔任買受人，之後雙方
    面協議後，被告同意由其擔任買受人，才由他在契約書上簽名，所以當時他已明
    確表明這電視是由他來買受。至於葉阿妹及林鵬則擔任連帶保證人。」等語（見
    本院八十九年七月四日訊問筆錄），且被告自承簽署之附條件買賣契約書上復清
    楚表明電視放置地點及買受人之義務，然被告至今亦無法得悉電視放置地點，亦
    足徵其為自己不法利益之意圖。是此，本件事證已臻明確，被告犯行堪以認定，
    應依法論科。
二、核被告意圖不法之利益，將動產抵押標的物遷移，係犯動產擔保交易法第三十八
    條之罪。爰審酌被告犯罪之動機、目的、手段、所生危害、犯後態度及被告尚未
    繳清餘款等一切情狀，量處如主文所示之刑，並諭知易科罰金之折算標準，以資
    懲儆。
據上論斷，應依刑事訴訟法第二百九十九條第一項前段，動產擔保交易法第三十八條
，刑法第十一條前段、第四十一條，罰金罰鍰提高標準條例第一條前段、第二條，判
決如主文。
本案經檢察官盧駿道到庭執行職務。
中      華      民      國    八十九    年      十      月      三      日
                                  臺灣臺南地方法院刑事第二庭
                                          法  官  林彥君
右正本證明與原本無異。
如不服本判決，應於判決送達後十日內，向本院提出上訴狀。
                                          書記官  陳瑞鈴
中      華      民      國    八十九    年      十      月      三      日
附錄本案論罪科刑法條全文：
動產擔保交易法第三十八條：動產擔保交易之債務人，意圖不法之利益，將標的物遷
                          移、出賣、出質、移轉、抵押或為其他處分，致生損害
                          於債權人者，處三年以下有期徒刑、拘役或科或併科六
                          千元以下之罰金。


司法院資訊處製作；財團法人民間司法改革基金會備份。
